【裁判字號】    99,易,3434
【裁判日期】    991231
【裁判案由】    毒品危害防制條例
【裁判全文】
臺灣板橋地方法院刑事判決              99年度易字第3434號
公  訴  人  臺灣板橋地方法院檢察署檢察官
被      告  葉重佑
上列被告因違反毒品危害防制條例案件，經檢察官提起公訴（99
年度毒偵字第7384號），被告於準備程序中就被訴事實為有罪之
陳述，經告知簡式審判程序之旨，並聽取當事人之意見後，本院
合議庭裁定由受命法官獨任進行簡式審判程序，判決如下：
    主  文
葉重佑施用第二級毒品，累犯，處有期徒刑陸月，如易科罰金，
以新臺幣壹仟元折算壹日。扣案之磅秤壹臺、吸管提撥器壹支、
未使用玻璃球吸食器肆個、已使用玻璃球吸食器貳個及吸管貳支
，均沒收之。
    事  實
一、葉重佑前因施用毒品案件，經本院以94年度毒聲字第1390號
    裁定送觀察、勒戒後，認無繼續施用毒品之傾向，於民國94
    年11月4 日執行完畢釋放出所，並經臺灣板橋地方法院檢察
    署檢察官以94年度毒偵緝字第478 號為不起訴處分確定。復
    於上開觀察、勒戒執行完畢釋放後5 年內，再因施用毒品案
    件，經本院於以98年度易字第270 號判處有期徒刑6 月確定
    ；又因過失傷害案件，經本院以98年度交易字第183 號判處
    有期徒刑5 月確定，嗣經上訴後，由臺灣高等法院以98年度
    交上易字第224 號判決上訴駁回確定，上開2 罪，嗣經本院
    以98年度聲字第4908號裁定應執行有期徒刑10月確定，於99
    年2 月20日縮刑期滿執行完畢。詎猶不知悔改，基於施用第
    二級毒品甲基安非他命之犯意，於99年8 月26日20時45分許
    ，在其位於臺北縣林口鄉（現改制為新北市林口區，下同）
    粉寮路1 段29號10樓3 室之居所內，以將甲基安非他命置於
    玻璃球吸食器內燒烤吸食其煙霧之方式，施用第二級毒品甲
    基安非他命1 次。嗣於同日21時許，在臺北縣林口鄉○○路
    ○ 段26號前為警查獲，並扣得甲基安非他命8 包（毛重40.5
    公克），及其所有之磅秤1 臺、分裝袋1 個、黑色皮包1 只
    及手機2 支；再至上開居所，另扣得第二級毒品甲基安非他
    命1 包（毛重0.4 公克）、分裝袋6 包、吸管提撥器1 支、
    未使用玻璃球吸食器4 個、已使用玻璃球吸食器2 個及吸管
    2 支等物（扣案毒品及分裝袋為葉重佑另涉販賣毒品之證物
    ），經採集其尿液送驗後，呈安非他命類陽性反應，始悉上
    情。
二、案經臺北縣政府警察局（現改制為新北市政府警察局，下同
    ）移送臺灣板橋地方法院檢察署檢察官偵查起訴。
    理  由
一、本件被告葉重佑所犯為死刑、無期徒刑、最輕本刑為3 年以
    上有期徒刑以外之罪，且非高等法院管轄第一審之案件，於
    本院準備程序進行中，被告就被訴事實為有罪之陳述，經告
    知被告簡式審判程序之旨，並聽取公訴人及被告之意見後，
    本院合議庭裁定由受命法官獨任進行簡式審判程序，合先敘
    明。
二、上揭犯罪事實，業據被告於本院審理時坦承不諱，且被告在
    警局經其同意採尿送驗之結果，確呈第二級毒品甲基安非他
    命之代謝物甲基安非他命陽性反應等情，有臺北縣政府警察
    局刑事警察大隊偵辦毒品案件尿液代碼表、臺灣檢驗科技股
    份有限公司99年9 月17日出具之濫用藥物檢驗報告（報告編
    號：UL/2010/90122 號）各1 紙附卷可稽，並有磅秤1 臺、
    吸管提撥器1 支、未使用玻璃球吸食器4 個、已使用玻璃球
    吸食器2 個及吸管2 支扣案可佐，足見被告自白核與事實相
    符。而被告前因施用毒品案件，經本院以94年度毒聲字第13
    90號裁定送觀察、勒戒後，認無繼續施用毒品之傾向，於94
    年11月4 日執行完畢釋放出所，並經臺灣板橋地方法院檢察
    署檢察官以94年度毒偵緝字第478 號為不起訴處分確定等情
    ，有臺灣高等法院被告前案紀錄表1 份在卷足憑，其於前開
    觀察、勒戒執行完畢釋放後5 年內再犯本件施用第二級毒品
    之罪，依毒品危害防制條例第23條第2 項之規定，即應依法
    追訴處罰。從而，本案事證明確，被告上開施用第二級毒品
    之犯行，洵堪認定，應予依法論科。
三、按甲基安非他命為毒品危害防制條例第2 條第2 項第2 款所
    規定之第二級毒品。核被告所為，係犯毒品危害防制條例第
    10條第2 項施用第二級毒品罪。其因施用毒品甲基安非他命
    而持有該毒品之低度行為，為其施用之高度行為所吸收，不
    另論罪。又被告前受有如事實欄所載罪刑宣告及執行紀錄，
    有上述前案紀錄表在卷可考，其於受有期徒刑之執行完畢後
    ，5 年以內故意再犯本件有期徒刑以上之罪，為累犯，應依
    刑法第47條第1 項規定加重其刑。爰審酌被告前曾因施用毒
    品案件經觀察、勒戒之程序，並經法院判刑在案，竟猶不知
    悔改，復再犯本件施用毒品罪，顯然無視毒品對於其自身健
    康之戕害及對於社會安全與公共秩序之潛在危害；惟念及施
    用毒品固戕害個人健康至鉅，然就他人權益之侵害仍屬有限
    ，兼衡其犯罪動機、目的、手段，且犯後坦承犯行，態度良
    好等一切情狀，量處如主文所示之刑，並諭知易科罰金之折
    算標準。
四、扣案之磅秤1 臺、吸管提撥器1 支、未使用玻璃球吸食器4
    個、已使用玻璃球吸食器2 個及吸管2 支，均為被告所有，
    供其施用第二級毒品甲基安非他命所用及預備之物，業據被
    告於本院審理時供承在卷，爰均依刑法第38條第1 項第2 款
    之規定宣告沒收。至扣案之黑色皮包1 只及手機2 支，雖為
    被告所有，惟與本件施用毒品犯行無關，爰不予宣告沒收。
    另扣案之第二級毒品甲基安非他命合計9 包（8 包毛重40.5
    公克、1 包毛重0.4 公克）、分裝袋1 個及6 包，為被告另
    涉販賣毒品案件之證物，故不於本案宣告沒收。
據上論斷，應依刑事訴訟法第273 條之1 第1 項、第299 條第1
項前段，毒品危害防制條例第10條第2 項，刑法第11條前段、第
47條第1 項、第41條第1 項前段、第38條第1 項第2 款，判決如
主文。
本案經檢察官郭峻豪到庭執行職務。
中    華    民    國    99    年    12    月    31    日
                  刑事第十四庭  法  官  廖欣儀
以上正本證明與原本無異。
如不服本判決應於收受判決後10日內向本院提出上訴書狀，並應
敘述具體理由。其未敘述上訴理由者，應於上訴期間屆滿後20日
內向本院補提理由書（均須按他造當事人之人數附繕本）「切勿
逕送上級法院」。
                                書記官  顏偉林
中    華    民    國    99    年    12    月    31    日
附錄本案論罪科刑法條全文：
毒品危害防制條例第10條
施用第一級毒品者，處6 月以上5 年以下有期徒刑。
施用第二級毒品者，處3 年以下有期徒刑。

司法院資訊處製作；財團法人民間司法改革基金會備份。
